台灣台中地方法院刑事判決　　　　　　　　　　　九十三年度中簡上字第七四號
　　上　訴　人　台灣台中地方法院檢察署檢察官
　　被　　　告　甲○○
右列上訴人因被告竊盜案件，不服本院台中簡易庭九十三年度中簡字第二七四七號中
華民國九十三年十一月四日第一審簡易判決（聲請簡易判決處刑案號：台灣台中地方
法院檢察署九十三年度速偵字第二五二四號）提起上訴及移
第一九八九七號），本院管轄之第二審合議庭判決如左：
    主  文
原判決撤銷。
甲○○共同連續竊盜，處拘役參拾日，如易科罰金，以參佰元折算壹日。
    犯罪事實及理由
一、犯罪事實：甲○○基於意圖為自己不法所有之概括犯意，（一）先於民國九十三
    年九月二十四日二十時四十分許，在台中市火車站前方男公廁前之小公園，趁丙
    ○○不注意之際，徒手竊取丙○○所有放置於身旁之黑色手提袋一個（內有ＮＯ
    ＫＩＡ牌行動電話一支、現金新台幣＜下同＞四百元、衣物、證件、健保卡及提
    款卡等物），得手後甲○○將上開竊得手提袋內之手機及現金取出，餘丟棄於路
    旁，嗣於同日二十時五十分許，為警當場查獲。（二）次於九十三年十月二十一
    日十七時十五分許，與洪世明共同基於意圖為自己不法所有之犯意聯絡，在台中
    市○○○街一五五號，竊取乙○○所有之皮包一只（內有十五萬元、彰化銀行溪
    湖分行支票數張、身分證、健保卡、駕駛執照、郵局存摺等物）及置於鐵盒內之
    零錢計九百元得手後，除取走皮包內之一百元紙鈔及上開零錢九百元外，其餘財
    物均交由洪世明帶走。
二、右揭犯罪事實，業據被告甲○○坦承不諱，核與證人即被害人丙○○、乙○○於
    警詢證述情節大致相符，並有贓物認領保管單二紙在卷可資佐證，足認被告自白
    與事實相符，事證明確，被告犯行堪以認定。
三、按刑法第三百二十一條第一項第六款之加重竊盜罪，係因犯罪場所而設之加重處
    罰規定，車站或埠頭為供旅客上下或聚集之地，當以車船停靠旅客上落停留及必
    經之地為限，而非泛指整個車站或埠頭地區而言（最高法院六十二年台上字第三
    五三九號判例參照），查台中市火車站前方男公廁前之小公園位於車站外圍，應
    認非火車停靠旅客上落停留必經之地，非屬刑法第三百二十一條第一項第六款所
    指之車站。故核被告所為，係犯刑法第三百二十條第一項之竊盜罪。被告就犯罪
    事實欄（二）部分與洪世明有犯意之聯絡，行為之分擔，為共同正犯。被告前後
    二次竊盜犯行，時間緊接，犯罪構成要件相同，顯係基於概括之犯意反覆為之，
    為連續犯，應依刑法第五十六條之規定依犯罪事實欄（二）之部分論以一罪，並
    加重其刑。被告就犯罪事實欄（二）竊取乙○○財物部分與公訴人起訴之犯罪事
    實欄（一）部分具連續犯之裁判上一罪關係，已如前述，復經檢察官移送併辦，
    應為起訴效力所及，本院自應併予審究。原審以被告罪證明確，予以論罪科刑，
    固非無見，惟原審未及審酌被告竊盜乙○○財物部分，容有未洽，公訴人上訴意
    旨指摘及此，為有理由，自應由本院將原判決撤銷改判。爰審酌被告不思勤奮工
    作以賺取應有之報酬，竟思不勞而獲，一再行竊，惟竊盜後坦承犯行並已返還部
    分財物予被害人，態度尚佳等一切情狀，量處如主文所示之刑，並諭知易科罰金
    之折算標準。
據上論斷，應依刑事訴訟法第四百五十五條之一第一項及第三項、第三百六十九條第
一項前段、第三百六十四條、第二百九十九條第一項前段，刑法第二十八條、第五十
六條、第三百二十條第一項、第四十一條第一項前段，罰金罰鍰提高標準條例第一條
前段、第二條，判決如主文。
中      華      民      國    九十四    年      二      月    二        日
                              台灣台中地方法院刑事第二庭
                                  審判長法  官   蔡  名  曜
                                        法  官   蔡  美  華
                                        法  官   郭  書  豪
右正本證明與原本無異。
不得上訴。
                                        書記官
中      華      民      國    九十四    年      二      月    二        日
附錄法條
中華民國刑法第三百二十條第一項
意圖為自己或第三人不法之所有，而竊取他人之動產者，為竊盜罪，處五年以下有期
徒刑、拘役或五百元以下罰金。
